臺灣高等法院刑事裁定
109年度聲字第4442號
聲  請  人  
即  被  告  王坤相



選任辯護人  陳志峯律師
            鄭哲維律師
上列聲請人即被告因違反毒品危害防制條例案件（本院109年度
上訴字第3308號），聲請具保停止羈押，本院裁定如下：
    主  文
聲請駁回。
    理  由
一、聲請意旨略以：聲請人即被告王坤相所犯雖為最輕本刑5年
    以上有期徒刑之罪，惟本案扣得之製造毒品器具、原料、成
    品等物，均非被告所有，其僅是引介劉啟吉與方德明認識、
    復介紹賴文凡與劉啟吉認識，並未參與後續接洽、租屋、製
    毒等過程，亦未從中獲利，參與情節輕微，且本案證人已於
    原審交互詰問完畢，並無勾串之虞，被告自始配合偵查，始
    終坦承犯行，有固定住所，家中並有年邁母親及行動不便之
    大哥同住該址，亟待被告照顧，並無逃亡之虞，請准以具保
    或其他方式代替羈押云云。
二、按被告及得為其輔佐人之人或辯護人，得隨時具保，向法院
    聲請停止羈押，刑事訴訟法第110條第1項定有明文。次按羈
    押之目的在於確保刑事偵查、審判程序之完成，及刑事執行
    之保全，或預防反覆實施特定犯罪。羈押之被告除有刑事訴
    訟法第114條各款所列情形之一，經具保聲請停止羈押，不
    得駁回外，其他犯罪經羈押之被告應否許可停止羈押，事實
    審法院本有斟酌訴訟進行程度及其他情事之裁量權（最高法
    院46年台抗字第6號判例、99年度台抗字第96號、第120號裁
    定意旨參照）。
三、經查：
　㈠被告因違反毒品危害防制條例案件，前經臺灣士林地方法院
    以108年訴字第335號判決認被告係犯共同製造第二級毒品未
    遂罪、共同製造第三級毒品罪，各處有期徒刑2年4月、有期
    徒刑6年4月，應執行有期徒刑8年2月，被告不服提起上訴，
    本院於民國109年9月9日訊問後，認被告犯罪嫌疑重大，所
    犯為最輕本刑5年以上之重罪，有相當理由認有逃亡之虞，
    具刑事訴訟法第101條第1項第3款之羈押原因，認有羈押之
    必要，而於109年9月9日裁定羈押在案。
　㈡被告所犯毒品危害防制條例第4條第6項、第2項之製造第二級
    毒品未遂罪，及同條例第4條第3項製造第三級毒品罪，經第
    一審判處罪刑，已足認被告犯罪嫌疑重大。雖被告辯稱扣案
    物品均非其所有，對於後續製毒過程並未參與、情節輕微云
    云，然此乃共同正犯如何互為分工及沒收範圍之認定，就被
    告所犯上開罪名嫌疑重大，乃不生影響甚明。　　
  ㈢至被告稱家中尚有母親與大哥賴其照顧，並無逃亡之虞云云
    。然被告所涉製造第二級毒品未遂罪及製造第三級毒品罪，
    為法定本刑為7年以上有期徒刑之重罪，經第一審判決應執
    行有期徒刑8年2月，被告不服提起上訴，現由本院審理中，
    衡以面臨重罪之訴追者，常伴有逃亡之高度可能性，此為趨
    吉避凶、脫免刑責、不甘受罰之基本人性，有相當理由足認
    被告有逃亡之虞，而具羈押原因。復參以被告所涉罪名，對
    社會秩序之危害程度及情節非輕，經審酌國家社會公益及被
    告之基本權利，就其目的與手段依比例原則權衡，為確保日
    後審判程序及刑罰之執行之目的得以順利進行，並防衛社會
    治安，應認仍有羈押必要，尚無從以具保、責付或限制住居
    等手段替代羈押。此外，本案復查無刑事訴訟法第114條各
    款所列不得駁回具保聲請之情形。
四、從而，被告執前詞為具保停止羈押之聲請，為無理由，應予
    駁回。
據上論斷，應依刑事訴訟法第220條，裁定如主文。
中　　華　　民　　國　　109 　年　　11　　月　　30　　日
                  刑事第二十二庭審判長法　官  洪于智 
                                      法　官  陳銘壎
                                      法　官  汪怡君
以上正本證明與原本無異。
如不服本裁定，應於收受送達後五日內向本院提出抗告狀。
                                      書記官  賴怡孜
中　　華　　民　　國　　109 　年　　12　　月　　1 　　日